臺灣高等法院民事判決
110年度重家上字第6號
上  訴  人  A○○  
訴訟代理人  李承訓律師
            蔣曉瓊  
上  訴  人  B○○○
訴訟代理人  龔君彥律師  
            田欣律師
上列當事人間請求剩餘財產分配事件，兩造對於中華民國109年1
0月12日臺灣桃園地方法院105年度家訴字第84號第一審判決提起
上訴，本院於111年6月29日言詞辯論終結，茲判決如下：     
    主  文
原判決關於駁回A○○後開第二項之訴部分，及該部分假執行之
聲請，暨訴訟費用之裁判（除確定部分外），均廢棄。
B○○○應再給付A○○新臺幣玖拾參萬參仟貳佰壹拾柒元，及自民國
一百零五年八月十六日起至清償日止，按週年利率百分之五計算
之利息。
A○○其餘上訴及B○○○之上訴均駁回。
第一審（除確定部分外）、第二審訴訟費用，關於A○○上訴部分
，由B○○○負擔五分之一，餘由A○○負擔；關於B○○○上訴部分，由B
○○○負擔。
本判決第二項所命給付，於A○○以新臺幣參拾壹萬壹仟零柒拾貳
元供擔保後得假執行。
    事實及理由
一、上訴人A○○（下稱A○○）主張：兩造為夫妻關係，婚後共同育
    有子女甲○○、乙○○，且未約定夫妻財產制。伊於民國104年1
    1月17日向臺灣桃園地方法院（下稱桃園地院）聲請改用夫
    妻分別財產制，經該院以105年度家婚聲字第1號裁定准許(
    下稱婚聲字第1號)，並於105年7月6日確定，兩造之法定財
    產制既已消滅，伊自得請求分配剩餘財產。而兩造於結婚時
    均無財產，伊於105年7月6日有如附表一所示之財產，未有
    負債，上訴人B○○○（下稱B○○○）則有如附表二所示之財產，
    亦無負債。惟B○○○早已知悉伊有離婚之意，且於102年8月5
    日伊收回B○○○就伊退休俸之管理權後，兩造關係已降至冰點
    ，B○○○亦有意離婚，詎B○○○為減少伊就剩餘財產之分配，於
    103年4月7日將其所有如附表三項次7所示土地（下稱系爭○○
    路土地，與附表二項次9所示房屋合稱○○路房地）移轉登記
    予乙○○，另陸續將其投保如附表三項次2至5所示保單之受益
    人或要保人變更為乙○○，並自其○○郵局帳戶提領高額存款（
    即如附表三項次1所示之存款），而B○○○既無移轉系爭○○路
    土地所有權之真意，則該土地仍為其所有而為現存之婚後財
    產，縱認B○○○有移轉之真意，依民法第1030條之3規定，系
    爭○○路土地及附表三項次1至5所示存款、保單仍應追加計算
    視為其婚後財產。至附表三項次6所示保單於兩造法定財產
    制消滅時仍屬B○○○所有，自應列入計算範圍。故B○○○如附表
    二所示財產應加計如附表三所示財產而為1,525萬2,844元，
    伊為268萬1,400元，伊得請求兩造剩餘財產差額之半數即62
    8萬5,722元，爰依民法第1030條之1第1項規定，除原審判命
    B○○○給付182萬5,291元外，再請求命B○○○給付446萬431元等
    語。
二、B○○○則以：伊自始不願離婚，亦不願改用分別財產制，自無
    減少A○○剩餘財產分配之意圖，且伊係於105年6月25日始收
    受婚聲字第1號裁定，於此之前無從知悉A○○之剩餘財產分配
    請求權將發生，並進而為財產之處分，故A○○主張伊為減少
    其剩餘財產之分配而處分附表三所示財產，並無理由。又伊
    係因感念乙○○多年來之照顧與付出，並為彌補甲○○未返還乙
    ○○就桃園市○○區○○路000號房地（下稱○○路房地）之出資，
    而將系爭○○路土地移轉予乙○○，故伊移轉系爭○○路土地係履
    行道德上義務所為之贈與，不應計入婚後財產。另附表三項
    次1所示款項係伊提領用以支付汽車車款、乙○○白內障開刀
    費用、國內旅遊、生活開銷及醫藥費用，而項次2、4、5所
    示保單已分別於103年10月2日、同年10月10日、同年10月4
    日變更要保人為乙○○，項次3所示保單之受益人自始即為乙○
    ○，且已於104年3月5日滿期並匯入乙○○帳戶，故上開保單於
    105年7月6日均已非伊之婚後財產。至項次6所示保單之第一
    期保費係由乙○○轉帳1萬元及贈與現金2萬2,000元存入伊之
    帳戶繳納，該保單之價值準備金4,811元為伊無償取得財產
    之變型或替代，不應列入分配範圍。又伊出資興建附表二項
    次9系爭○○路房屋之資金來源，有298萬元及383萬元分別來
    自甲○○及乙○○之贈與，系爭房屋之價值應扣除該等金額。再
    伊已退休多年而無收入所得，名下帳戶存款均來自乙○○給付
    之扶養費或贈與之金錢，而乙○○自84年3月起至96年4月止，
    共給付伊扶養費299萬7,360元，另贈與伊金錢200萬5,530元
    ，則附表二項次1至8所示存款自應扣除上開金額等語，資為
    抗辯。
三、原審就本訴部分，判決：⑴B○○○應給付A○○182萬5,291元，及
    自105年8月16日起至清償日止，按年息5%計算之利息。⑵A○○
    其餘之訴駁回；就反訴部分，為B○○○全部敗訴之判決。B○○○
    就反訴敗訴部分，並未聲明不服，已告確定。兩造對本訴部
    分均不服原審判決，各自提起上訴，A○○上訴聲明為：⑴原判
    決駁回A○○第二項請求部分廢棄。⑵B○○○應再給付A○○446萬43
    1元，及該部分金額自105年8月16日起至清償日止，按年息5
    %計算之利息。⑶A○○願供擔保，請准宣告假執行。B○○○答辯
    聲明：上訴駁回。B○○○上訴聲明：⑴原判決本訴不利於B○○○
    部分廢棄。⑵上開廢棄部分，A○○在第一審之訴及其假執行之
    聲請均駁回。A○○答辯聲明：請駁回B○○○之上訴。
四、兩造於55年12月24日結婚，未約定夫妻財產制，經婚聲字第
    1號裁定宣告改用分別財產制，105年7月6日兩造間法定財產
    制關係消滅，兩造就A○○、B○○○婚後財產分別如附表一、二
    所示，且均無負債等情，並不爭執(本院卷一第152-153頁)
    ，自堪信為真實。A○○主張B○○○應給付伊剩餘財產差額628萬
    5,722元本息等情，則為B○○○所否認，並以前揭情詞置辯，
    茲就兩造爭點分別論述如下：
  ㈠附表三所示項目及金額應否計入B○○○之婚後財產部分：
   1、附表三項次6保單價值準備金，為兩造法定財產制消滅時
　　  ，B○○○現存之婚後財產： 
　　  依全球人壽保險股份有限公司108年5月21日回函所示，趙
　    張金梅於基準時點有附表三項次6之保單，且其保單價值
　　  準備金為4,811元（原審卷三第95頁），是該筆保單價值
　　  即應計入B○○○之婚後財產。又查上開保單係由趙張金
　　  梅之安泰商業銀行（下稱安泰銀行）帳戶於105年3月30日
　　  繳納3萬3,352元支付（原審卷三第64、65頁）。該帳戶雖
　    於同日存入現金2萬2,000元，但是否來自乙○○已非無疑
　　  ，B○○○就此復未能提供證據證明，難以採信。又同日
　　  雖自乙○○安泰銀行帳戶滙入1萬元，惟B○○○安泰銀
　　  行帳戶於該日前原有存款1萬3,929元，加該日存入之現金
　　  2萬2,000元，已足供支付上開保險費，且母女間之金錢往
　　  來原因眾多，B○○○主張前開匯款1萬元為贈與供繳納
　　  保險費之用云云，即無可取。B○○○主張上開保單第一
　　  期保費，屬於無償取得之財產，不應計入婚後財產云云，
　　  為無可採。　　
　 2、附表三項次7系爭○○路土地，並非兩造法定財產制消滅
　　  時，B○○○現存之婚後財產：
　　  附表三項次7系爭○○路土地，為B○○○於103年4月7日
　　  移轉登記所有權予乙○○（原審卷一第7頁）。依B○○○於桃
      園地院以105年度家訴字第21號撤銷有害剩餘財產行為事
      件（下稱家訴字第21號）當庭陳稱：因購買○○路房地時，
      有以伊與A○○、乙○○之金錢支付價款，伊有跟家人講，如
      果房子賣掉，大家分錢，詎○○路房地賣掉後，兒子甲○○死
      咬不放，所以伊才會把現在住的老房子給女兒乙○○，因為
      ○○路房地是兒子的名字，所以兒子不願意歸還錢，不歸還
      我們出資的錢，伊沒有辦法，只好過房子給伊女兒等語(
      家訴第21號卷第70頁背面)。佐以乙○○於桃園地院104年度
      重訴字第368號返還不當得利事件(下稱重訴字第368號)主
      張其曾為購買○○路房地出資805萬7,448元，但甲○○於102
      年10月22日將○○路房地出售後，將價金全數滙入甲○○帳戶
      ，未依約將伊支出之部分返還，因而起訴請求不當得利等
      語(重訴字第368號卷一第3-6頁)。足見B○○○在103年4月7
      日移轉系爭○○路土地予乙○○，是基於兩名子女甲○○、乙○○
      間之財產分配均等，而確有移轉土地所有權之意思。A○○
      所提出兩造間、乙○○與蔣曉瓊間之對話譯文(原審卷一第4
      2頁、54頁背面)，為訴訟外之對話，且未經核對錄音之全
      部內容，難以遽採。B○○○於另案本院107年度上字第19號
      返還房屋事件，將占用土地之不當得利計入，無非為增加
      請求數額之訴訟上主張，不能引為本件認定系爭○○路土地
      所有權歸屬之依據。A○○主張其二人間無移轉所有權之真
      意云云，為無可採。　
   3、附表三項次1、2、4、5、6總計300萬5,125元，應追加計
      入B○○○之婚後財產；附表三項次3、7則不應追加計入：　
      按依民法第1030條之3第1項規定，夫或妻於法定財產制
　    關係消滅前5年內處分婚後財產，須主觀上有為減少他方
      對於剩餘財產之分配之意思，始得將該被處分之財產列
　    為婚後財產，且按諸民事訴訟法第277條規定，應由主
　    張夫或妻之他方為減少己方對於剩餘財產分配而故為處
　    分者，就其事實負舉證之責(最高法院110年度台上字第
　    1097號民事判決)。經查：
    ⑴兩造婚後A○○就存款帳戶，本委由B○○○處理，惟102年8月5
      日，A○○收回管理帳戶之權限並掛失存摺，有○○○○○○郵局
      客戶歷史交易清單可查（原審卷二第10頁、卷一第262頁
      ）。102年8月9日B○○○搬離系爭○○路房地，遷至○○路房地
      居住，同年10月22日○○路房地出售後，B○○○復至系爭○○路
      房地居住，並於次年即103年4月7日，將系爭○○路土地移
      轉登記於乙○○名下，亦有土地登記第一類謄本為憑（原審
      卷一第7頁）。又A○○為此，於103年8月18日提出改用分別
      財產制之調解聲請（桃園地院103年度家非調字第591號，
      下稱家非調字第591號），B○○○於同年9月30日收受調解書
      狀（該案卷第9頁），其後該調解撤回。嗣於同年10月14
      日A○○再次提出調解聲請（桃園地院103年度家非調字第76
      0號，下稱家非調字第760號），B○○○於同年12月3日收受
      調解書狀（該案卷第12頁），其後該次調解不成立。A○○
      於104年8月28日提起撤銷有害剩餘財產行為之訴，經桃園
      地院以家訴字第21號受理，並於105年6月16日駁回。A○○
      提起上訴，經本院於105年11月22日以105年度家上字第23
      7號（下稱家上字第237號）判決駁回A○○之上訴而確定。A
      ○○於104年11月17日聲請改用分別財產制，桃園地院以104
      年度家非調字第721號（下稱家非調字第721號）受理，於
      105年1月4日改分婚聲字第1號，並於105年6月16日裁定宣
      告兩造改用分別財產制，該裁定已於105年7月6日確定等
      情，則經本院調閱上開案卷查明無訛（本院卷第226頁）
      ，且為兩造所不爭執，應可認定。
　  ⑵B○○○於103年9月30日收受家非調字第591號調解聲請書狀及
      開庭通知後，將附表三項次2、4、5保單，密集地於同年1
      0月2、10、3日變更要保人為乙○○，項次5保單並於同年月
      3日變更受益人為乙○○（原審卷一第268、302頁，卷二第5
      1頁，卷三第135、138頁），顯係於收受A○○改用分別財產
      制書狀，慮及日後有受剩餘財產分配請求之可能，為減少
      A○○分配之意圖而為，自應將上開保單價值準備金，追加
      計入B○○○之婚後財產。另附表三項次3之保單受益人本為
      乙○○，於基準日前（104年3月5日）保單期滿，保險公司
      將滿期金匯入受益人帳戶（原審卷一第302頁），屬於保
      險之正常運作，並非B○○○意圖減少剩餘財產分配所為，不
      應計入B○○○之婚後財產。
　  ⑶附表三項次1之○○郵局存款130萬元，B○○○係於105年7月5日
      以現金之方式提領（原審卷一第257頁中華郵政客戶歷史
      交易清單）。而B○○○上開款項提領之時間，在A○○二次提
      出改用分別財產制調解聲請，及法院依A○○聲請准予改用
      分別財產制之裁定，於105年6月23日送達B○○○之後（見該
      案卷第110頁送達證書），且以領取逾百萬金額之現金方
      式提領，與一般金融機構存戶往來之方式不同，有礙金流
      之追查，顯見B○○○於收受法院准予改用分別財產制之裁定
      後，為減少A○○剩餘財產之分配之意圖而提領現金，自應
      將此部分金額加計入B○○○之婚後財產。趙張梅雖持汽車燃
      料使用費及牌照稅繳納憑證、訂購合約、臺灣銀行滙款單
      、汽車新領號牌費、維修車歷、統一發票、汽車百貨客戶
      保留聯、門診醫療費用收據等件(原審卷四第36-45頁)，
      欲證明係用於購買汽車、進行白內障手術、旅遊、生活開
      銷、醫藥等花費云云(細目見本院卷第161、162頁)。惟核
      上開購車價金係自乙○○臺灣銀行帳戶滙出65萬1,000元，
      並非以現金支付（原審卷四第37、38頁），汽車稅費支出
      尚在領款日之前(原審卷四第39、40頁)，汽車維修費用支
      出在領款後3個月(原審卷四第42、43頁)，進行白內障手
      術則在領款後2個月(原審卷四第44、45頁)，難認是由上
      開提領之現金支付，B○○○所辯自非可採。
　  ⑷附表三項次7系爭○○路土地，為B○○○於103年4月7日移轉予
      乙○○，其移轉之時間尚在A○○提起相關改用分別財產制調
      解及聲請之前，為前開改用分別財產制請求之起因。且B○
      ○○移轉系爭○○路土地予乙○○，是基於兩名子女甲○○、乙○○
      間之財產分配均等，非主觀上有減少A○○剩餘財產分配之
      意圖，已如前2所述。A○○雖主張因B○○○於處分系爭○○路土
      地時未告知伊，且屬無償處分云云。惟配偶之一方無償處
      分婚後財產未告知他方，如無減少他方剩餘財產分配之意
      圖，於民法第1030條之3參考外國立法例增訂時，並未採
      為追加計算之列，而係歸於民法第1020條之1第1項得聲請
      法院撤銷之範圍。查兩造於當時並無終止婚姻關係之跡象
      ，A○○亦尚未向法院提出改用分別財產制之請求，B○○○尚
      無預知兩造有分配剩餘財產之可能。B○○○應是慮及A○○與
      甲○○、蔣曉瓊同住於○○路房地，將系爭○○路土地登記為乙
      ○○所有，可能引起其等三人不滿，故未告知A○○，不能認
      為B○○○主觀上有減少他方於剩餘財產分配之意思。是A○○
      主張附表三項次7系爭○○路土地之價值，應追加計入B○○○
      婚後財產云云，為無可採。
　　⑸依上論述，附表三項次1、2、4、5、6總計300萬5,125元，
      應追加計入B○○○之婚後財產；附表三項次3、7之財產則不
      應追加計入。　
　㈡B○○○主張系爭○○路房屋興建之資金來源，來自乙○○、甲○○分
    別贈與383萬元、298萬元，應自B○○○之婚後財產中扣除等語
    ，其中甲○○贈與113萬3,880元部分應予扣除，其餘主張，則
    無可採： 
 　1、B○○○抗辯乙○○出資興建系爭○○路房屋383萬元， 
　　  雖提出乙○○日盛國際商業銀行、○○郵局、安泰銀行之
　　  帳戶存摺明細為證（原審卷四第18-21頁）。惟查，上開
　　  款項除97年10月15日之6萬元、98年8月5日之50萬元分別
　　  係以提轉劃撥、轉帳方式，而可認乙○○有交付該2筆款
　　  項予B○○○外，其餘款項均係從乙○○帳戶中提領現金
　　  （本院卷第38、39頁），無從認定該等款項均已交付趙張
　　  金梅，並用於系爭○○路房屋興建之用。又上開97年10月
　    15日之6萬元、98年8月5日之50萬元雖交付予B○○○，
　　  但是否基於贈與之意思，是否用於興建○○路房屋之用，
　　  均無證據可資佐證。是B○○○此部分主張，為無可採。
　 2、B○○○另以甲○○於桃園地院106年度訴字957號返還房
　　  屋事件(下稱訴字第957號)主張「匯款298萬元於兩造之母
　　  （即本件被告）帳戶，資助兩造父母（即本件兩造）重建
　　  系爭房屋」等語(原審卷四第26頁)，抗辯此部分屬於趙光
　　  威之贈與應予扣除等情。經查，甲○○於98年1月9日跨行
　　  滙入B○○○○○郵局帳戶298萬元，B○○○於重訴字
　　  第368號事件審理中證稱「那是因為我○○路的房子二次
　　  重建他滙了298萬元給我，這個跟○○路的房子無關。」
　　  等語 (見重訴368號事件卷一第210頁、卷三第13頁背面）
　　  ，核與上開甲○○之陳述相符，可認B○○○主張上開匯
　    款係基於贈與之意思等情，應屬可採。依B○○○等在訴
　　  字第957號事件，所提出之系爭○○路房屋興建工程合約
　　  書之簽收工程款紀錄，工程費用在97、98、99年至間陸續
　　  支付，其中98年1月22日支付100萬元，同年9月12日支付2
　　  0萬元、同年10月9日支付20萬元、99年11月23日支付15萬
　　  元(上字第19號卷一第401、402頁；卷三第116、117頁)，
　　  核與上開甲○○於98年1月9日跨行滙入B○○○○○郵局
　　  帳戶298萬元後，提領現金之紀錄相符（重訴字第368號卷
　　  一第210頁）。又查，B○○○○○郵局帳戶於98年1月9
　　  日收到匯款298萬之前，僅存19萬3,208元，由此可認系爭
　　  ○○路房屋98年1月22日支付之工程款100萬元中有80萬6,
　　  792元(1,000,000－193,208＝806,792)，為甲○○贈與之
　　  金錢所支付。嗣B○○○○○○○郵局帳戶陸續存入22萬
　　  2,912元，再於98年9月間起至99年11月間陸續支付55萬元
      ，可認系爭○○路房屋工程款另有32萬7,088元(550,000
　　  －222,912＝327,088)，亦為甲○○贈與之金錢所支付。
　　  而此113萬3,880元(806,792＋327,088＝1,133,880)，趙
　    光威既表明為資助重建系爭○○路房屋，自屬B○○○以 
　　  無償取得之財產清償婚後債務，應納入婚後債務計算，而
　　  得自B○○○婚後財產中扣除。其餘數額雖屬贈與，但非
　　  用於重建系爭○○路房屋，且無證據可認於基準時點仍然
　　  存在，自不能主張自B○○○婚後財產中扣除。   
　㈢B○○○主張附表二項次1至8所示財產，應扣除乙○○給付
　　之扶養費299萬7,360元及贈與之200萬5,530元，為無理由：
　　B○○○主張84年3月至96年4月止，乙○○有給付B○○○
　　扶養費299萬7,360元及贈與B○○○200萬5,530元，係以趙
　　張金梅記帳本（原審卷三第41至61頁背面），並請求命趙光
　　威及其配偶蔣曉瓊提出記帳本原本為證。惟上開已提出流水
    帳之紀錄瑣碎而紊亂，且為未經核實之私文書，實難據此證
    明乙○○有無償給付及其金額若干之事實。又乙○○於84年起至
    96年間陸續交付金錢補貼家用之情縱屬實在（原審卷三第38
    頁、原審卷四第50-53頁），所交付之金錢已與B○○○之存款
    或現金混合而難以識別，此自20餘年前起陸續交付之款項，
    迄105年7月6日兩造間法定財產制關係消滅時，可能已經用
    罄，不能認屬於現存之婚後財產。是B○○○此部分之主張，即
    無可取。B○○○依民事訴訟法第346條第1項、第348條及第344
    條第1項第5款規定聲請命甲○○、蔣曉瓊提出記帳本，亦無必
    要。
　㈣據上所述，B○○○基準日剩餘財產為819萬8,416元【計算式：6
    ,327,171(附表二）＋3,005,125元（附表三本院認定結果欄
    ）－1,133,880（上㈡2應扣減金額）＝8,198,416】；A○○基準
    日剩餘財產為268萬1,400元。　
五、A○○得請求剩餘財產差額之比例部分：
    按民法第1030條之1第1項規定之立法意旨，在使夫妻雙方於
    婚姻關係存續中所累積之資產，於婚姻關係消滅而雙方無  
    法協議財產之分配時，由雙方平均取得，以達男女平權、男
     女平等之原則。如就剩餘財產差額平均分配顯失公平者，
    法院得依同條第2項規定調整或免除其分配額，以期公允。
    查兩造於55年12月24日結婚，婚後共同育有甲○○、乙○○2名
    子女，家中經濟由A○○工作收入支應，B○○○則負責操持家務
    、家中用度支配、及照顧子女外，亦曾工作增加家庭收入。
    迨102年間兩造始因財務管理發生糾紛，A○○聲請改用分別財
    產制，並於105年7月6日經桃園地院宣告改用分別財產制確
    定。是兩造於婚後50年來，對於家庭均有相當之貢獻與協力
    ，本件剩餘財產差額自以兩造平均分配為宜。
六、B○○○基準日剩餘財產為819萬8,416元、A○○基準日剩餘財產
    為268萬1,400元，兩造之剩餘財產差額應平均分配，既如前
    所述，是A○○得請求B○○○給付之金額為275萬8,508元【計算
    式：（8,198,416－2,681,400）1/2＝2,758,508】，其請求逾
    此範圍部分，即無理由，不應准許。
七、綜上所述，A○○依民法第1030條之1規定，請求B○○○給付275
    萬8,508元，及自105年8月16起至清償日止，按週年利率百
    分之5計算之利息，自屬正當，應予准許；逾此部分之請求
    ，則不應准許。從而，原審就上開應予准許部分93萬3,217
    元本息(2,758,508－1,825,291＝933,217)，為A○○敗訴之判決
    ，尚有未合，A○○指摘原判決此部分不當，求予廢棄，為有
    理由，爰由本院改判如主文第2項所示。其餘應予准許部分(
    182萬5,291元本息)，原審為A○○勝訴之判決，及上開不應准
    許部分，為A○○敗訴之判決，均無不合，A○○就上開不應准許
    部分，及B○○○就原審准許部分，分別提起上訴，指摘原判決
    不當，均無理由，應予駁回。又A○○就改判應予准許部分，
    陳明願供擔保請准宣告假執行，核無不合，爰酌定相當擔保
    金額准許之，如主文第5項所示。
八、本件事證已臻明確，兩造其餘之攻擊或防禦方法及所用之證
    據，經本院斟酌後，認為均不足以影響本判決之結果，爰不
    逐一論列，附此敘明。
九、據上論結，本件A○○上訴為一部有理由、一部無理由，B○○○
    之上訴為無理由，依家事事件法第51條、民事訴訟法第450
    條、第449條第1項、第79條、第78條、第463條、第390條第
    2項，判決如主文。
中　　華　　民　　國　　111 　年　　7 　　月　　27　　日
                  家事法庭
                      審判長法  官  張松鈞
                            法  官  李昆曄
                            法  官  許勻睿
正本係照原本作成。
如不服本判決，應於收受送達後20日內向本院提出上訴書狀，其
未表明上訴理由者，應於提出上訴後20日內向本院補提理由書狀
（均須按他造當事人之人數附繕本）上訴時應提出委任律師或具
有律師資格之人之委任狀；委任有律師資格者，另應附具律師資
格證書及釋明委任人與受任人有民事訴訟法第466 條之1第1項但
書或第2項所定關係之釋明文書影本。如委任律師提起上訴者，
應一併繳納上訴審裁判費。
中　　華　　民　　國　　111 　年　　7 　　月　　28　　日
　　
　　　　　　　　　　　　　　書記官  劉育妃
 
附表一：A○○之婚後財產
項次   財產明細 種類 金額 （新臺幣） 1 ○○郵局活期存款 存款     63萬9,231元 2 ○○郵局定期存款 存款    160萬0,000元 3 臺灣銀行活期存款 （000000000000） 存款      4萬2,169元 4 臺灣銀行活期存款 （000000000000） 存款     40萬0,000元 合計      268萬1,400元 
附表二：B○○○之婚後財產
項次 財產明細 種類 金額 （新臺幣）   備 註 1 安泰銀行活期存款 存款      2,589元  2 ○○郵局活期存款 存款 116萬2,191元  3 ○○郵局定期存款 存款  71萬4,660元  4 臺灣銀行活期存款 存款   2萬0,865元  5 日盛銀行活期存款 存款         97元 人民幣20元 6 日盛銀行定期存款 存款  10萬7,390元 人民幣2萬1,492.61元 7 大眾銀行活期存款 存款        145元  8 安泰銀行定期存款 存款  20萬0,000元  9 桃園市○○區○○路 000巷00弄00號、00之0號未辦保存登記房屋 不動產 411萬9,234元  合計   632萬7,171元  
註：人民幣以基準日臺灣銀行牌告即期匯率1：4.857換算。
附表三：A○○主張應計入B○○○婚後財產之項目
項次    財產明細 種類 上訴人主張之金額或價額（新臺幣） 本院認定結果（新臺幣） 1 ○○郵局活期存款 105年7月5日提領 提款 130萬0,000元  130萬0,000元 2 中華郵政郵政簡易人壽 長春增額還本保險 保單價值準備金 103年10月2日變更要保人 保單  38萬0,395元   38萬0,395元 3 遠雄人壽保險真鑽養老保險（0000000000）期滿金 104年3月5日乙○○領取 保單  71萬5,000元           0元 4 遠雄人壽保險真鑽養老保險（0000000000） 103年10月10日變更要保人 保單 108萬9,564元 兩造合意價值  108萬9,564元 5 國泰人壽金好鑽養老 保險滿期金 103年10月3日變更受益人 103年10月4日變更要保人 保單  23萬0,355元   23萬0,355元 6 全球人壽保險 （0000000000） 保單價值準備金 保單      4,811元       4,811元 7 桃園市○○區○○段 000地號土地 土地 527萬0,760元           0元 合計   892萬5,673元  300萬5,125元